臺灣高等法院交通事件裁定　　　　　　　　　　　　九十一年度交抗字第五七九號
　　抗告人即
　　受處分人　　甲○○
右抗告人因違反道路交通管理處罰條例案件，不服臺灣桃園地方法院中華民國九十一
年六月二十七日裁定（九十一年度交聲字第八六號），提起抗告，本院裁定如左：
    主  文
抗告駁回。
    理  由
一、按道路交通管理處罰條例第五十三條規定：汽車駕駛人，行經有燈光號誌管制之
    交岔路口闖紅燈者，處新臺幣一千八百元以上五千四百元以下罰鍰；再同條例第
    六十條規定：汽車駕駛人，駕駛汽車有違反本條例之行為，經交通勤務警察或依
    法令執行交通稽查任務人員制止時，不聽制止或拒絕停車受稽查而逃逸者，除按
    各該條規定處罰外，處新臺幣三千元以上六千元以下罰鍰。又按汽車駕駛人違反
    第六十條規定者，除依原條款處罰鍰外，並予記違規點數一點；汽車駕駛人違反
    第五十三條規定者，除依原條款處罰鍰外，並予記違規點數三點；同條例第六十
    三條第一項第一款、第三款分別定有明文。
二、又按交通警員製單舉發違反道路交通管理處罰條例所列之違規事實，本質上為行
    政處分，係公務員基於職務上權力，依法就特定之具體事件所為具公法上效果之
    單方行政行為，基於公務員為公法上行為具有公信力之原則，該行政處分當可被
    推定為真正，其據以依法處分之事實認定亦為正確無誤，本此公信原則，乃立法
    者賦予行政機關制定違反道路交通事件統一裁罰標準及處理細則，使執勤警員得
    當機處分（如該細則第二十三條）以維護交通秩序、安全之行政目的，反之，若
    謂公務員一切行政行為均需預留證據以證其實，則國家行政勢必窒礙難行，據此
    ，刑事訴訟法就犯罪證據有關之規定中，與屬行政秩序罰之交通違規裁罰本旨不
    合之部分，自不在準用之列。是若無證據足資證明執勤員警之舉發有誤或有捏造
    事實違法取締之情事，則執勤警員本其維護交通秩序、安全職責所為之舉發，自
    應受到合法、正確之推定，合先敘明。
三、原審裁定以：受處分人即異議人自承車號ＩＵＰ—一七八號重型機車，平日均係
    異議人所騎用，未曾借由他人騎用等語，足認ＩＵＰ—一七八號重型機車倘有任
    何違規事實，均係異議人之駕駛行為。又查：證人即當日逕行舉發員警廖英豪於
    原審九十一年三月二十日調查時證稱：「當時因為該路口常有車子闖紅燈有事故
    ，所以主管特別交代要在該路口巡邏，而當天我在那邊執行勤務時，該機車（亦
    即車號ＩＵＰ—一七八號重型機車）就闖紅燈，我就吹哨子並指揮他到路邊停車
    ，當時該駕駛不但沒有停車，反而加速鑽走，我有看見他的車牌號碼，回警局後
    就查尋該車牌號碼，並對照該查詢後之車型及車身顏色是否與我當天所遇之機車
    ，相符才開單舉發。」、「我在現場就已經先將所看到的車號填在舉發通知單上
    ，等到回所裡查詢資料相符後，才會將舉發單填妥舉發。」、「（問：當時看車
    牌距離你多遠？）該車從我車旁經過，我就馬上注意車牌，距離大約一、二公尺
    」等語綦詳，且有桃園縣警察局九十年十二月十三日八九桃警局交字第Ｄ九Ｂ二
    八八二四六號舉發違反道路交通管理事件通知單一紙在卷可憑，衡之證人廖英豪
    警員於為本件舉發時，不僅係在距離不到二公尺處記下車號，且在填發舉發單前
    ，並已確認車型、顏色均無誤，從而證人廖英豪指證當日違規闖紅燈並拒絕停車
    受檢者，係車號ＩＵＰ—一七八號駕駛人，足堪認定。綜前，異議人既自承前開
    機車均係伊在使用，而該機車騎士復曾於九十年十二月十三日有前開違規行為，
    因此，異議人在設有號誌燈之龍興路、龍岡路口違規闖紅燈並拒絕攔停受稽查而
    逃逸等違規事實，事證明確。雖異議人辯稱其未曾經過該路口，平日均僅騎乘該
    機車至中正公園云云。然查，異議人之住處、違規地點及中正公園所在地，既係
    在桃園縣中壢市，從而，本件違規地點與異議人間尚非無地緣關係，異議人亦非
    絕無可能行經該路口，是異議人空言未曾經過該路段，且未違規云云，尚與前開
    事證不符，不足採信。是原處分機關依道路交通管理處罰條例裁罰，於法核無違
    誤，以受處分人之異議為無理由，而駁回其異議。
四、本件抗告意旨略以：原審裁定無憑無據，伊當時並未騎車經過上開路段，也無途
    遇上紅燈直闖，該員警係誤抄機車號碼，根本不是伊違規，警員告發錯誤云云。
五、本件車號ＩＵＰ—一七八號駕駛人於九十年十二月十三日上午十時廿五分，在設
    有號誌燈之龍興路、龍岡路口違規闖紅燈並拒絕攔停受稽查而逃逸等違規事實，
    執勤員警依法執行職務之舉發行為並無不當，查無任何證據足資證明警察有捏造
    事實違法取締之情事。抗告人之抗告意旨，誠難採信。原處分機關據以援引上開
    規定，裁處罰鍰新臺幣四千八百元，並依同法第六十三條第一項第一款、第三款
    合計記違規點數四點（記點部分原審裁定漏載），並無不當。是原審駁回抗告人
    之異議，洵屬允當。本件抗告為無理由，應予駁回。
據上論結，應依道路交通案件處理辦法第二十六條，刑事訴訟法第四百十二條，裁定
如主文。
中      華      民      國    九十一    年      七      月    二十三    日
                              臺灣高等法院交通法庭
                                  審判長法  官  陳  貽  男
                                        法  官  陳  憲  裕
                                        法  官  王  炳  梁
右正本證明與原本無異。
不得再抗告。
                                        書記官  潘  大  鵬
中      華      民      國      九十一   年     七    月    二十五      日
